ko: 플라이어 실 통과구 유형: 델타; 대형/벌키; 기타/지정되지 않음; 슬라이딩 후크; 표준; 스레드형/교체 가능 인서트; 기타
de: Art der Flyeröffnung: Delta; Groß/Voluminös; Sonstiges/Keine Angabe; Schiebehaken; Standard; Austauschbarer Gewindeeinsatz; Sonstiges
nb: Flyeråpningstype: Delta; Stor/tykk; Annet / ikke spesifisert; Glidekrok; Standard; Gjenget/utskiftbar innsats; Annet
lt-LT: Skrajutės angos tipas: Delta; Didelė / stambi; Kita / nenurodyta; Slankiojantis kabliukas; Standartinė; Įsukamas / keičiamas įdėklas; Kita
da: Type af flyer-åbning: Delta; Stor/kraftig; Andet/ikke angivet; Glidende krog; Standard; Med gevind/udskifteligt indlæg; Andet
zh-TW: 飛翼導線孔類型: 三角; 大型/粗紗用; 其他/未指定; 滑動掛勾; 標準; 螺紋/可更換插件; 其他
es: Tipo de orificio del folleto: Delta; Grande/voluminoso; Otro/no especificado; Gancho deslizante; Estándar; Inserto roscado/reemplazable; Otro
sl-SI: Vrsta odprtine letaka: Delta; Velika/masivna; Drugo/ni določeno; Drsni kavelj; Standardna; Z navojem / zamenljiv vstavek; Drugo
sv: Typ av flyeröppning: Delta; Stor/kraftig; Övrigt/ej angivet; Glidande krok; Standard; Gängad/utbytbar insats; Övrigt
pt-PT: Tipo de orifício do folheto: Delta; Grande/volumoso; Outro/não especificado; Gancho deslizante; Padrão; Encaixe roscado/substituível; Outro
zh-CN: 飞盘开孔类型: 三角形; 大口径/粗重线用; 其他/未指定; 滑动钩; 标准; 螺纹/可替换嵌件; 其他
pt-BR: Tipo de orifício da asa: Delta; Grande/Volumoso; Outro/Não especificado; Gancho deslizante; Padrão; Rosqueado/Inserto substituível; Outro
th: ประเภทรูของฟลายเออร์: เดลตา; ใหญ่/หนา; อื่นๆ/ไม่ระบุ; ตะขอเลื่อน; มาตรฐาน; ช่องแบบมีเกลียว/เปลี่ยนชิ้นส่วนอุดได้; อื่นๆ
en: Flyer orifice type: Delta; Large/bulky; Other/Not specified; Sliding hook; Standard; Threaded/replaceable insert; Other
pl: Typ otworu skrzydełka: Delta; Duży / do grubej przędzy; Inny / nie określono; Haczyk przesuwny; Standardowy; Wkładka gwintowana / wymienna; Inny
el: Τύπος στομίου του ιπτάμενου αντικειμένου: Δέλτα; Μεγάλο/ογκώδες; Άλλο/Δεν καθορίζεται; Συρόμενος γάντζος; Τυπικό; Με σπείρωμα/αντικαταστάσιμο ένθετο; Άλλο
cs: Typ otvoru vřetena: Delta; Velký / pro silné příze; Jiné / nespecifikováno; Posuvný háček; Standardní; Závitová/vyměnitelná vložka; Ostatní
it: Tipo di orifizio del volantino: Delta; Grande/voluminoso; Altro/non specificato; Gancio scorrevole; Standard; Inserto filettato/sostituibile; Altro
tr: Yapay sinek delik tipi: Delta; Büyük/kalın; Diğer/Belirtilmemiş; Kayar kanca; Standart; Dişli/değiştirilebilir iç parça; Diğer
fi: Lyhdyn aukon tyyppi: Delta; Suuri/paksu; Muu / Ei määritelty; Liukukoukku; Vakio; Kierteinen/vaihdettava sisäke; Muu
vi: Loại lỗ ruồi câu cá: Tam giác; Lớn/cồng kềnh; Khác/Không xác định; Móc trượt; Tiêu chuẩn; Lõi lồng có ren/có thể thay thế; Khác
nl: Vlucht openingstype: Delta; Groot/bulky; Overige/Niet gespecificeerd; Schuifhaak; Standaard; Vervangbaar inzetstuk met schroefdraad; Overige
bg-BG: Тип отвор на папката: Делта; Голям/за обемна прежда; Друг/не е посочен; Плъзгаща се кука; Стандартен; Вложка с резба/сменяема; Друг
sk-SK: Typ otvoru krídlového nadstavca: Delta; Veľký/masívny; Iné/nešpecifikované; Posuvný háčik; Štandardný; Závitová/vymeniteľná vložka; Iné
hu: A fonalvezető lyukának típusa: Delta; Nagy / Vastag; Egyéb / Nincs megadva; Csúszókampós; Normál; Menetes / cserélhető betét; Egyéb
ro-RO: Tipul orificiului (duzei) de tip flyer: Delta; Mare/voluminos; Altele/Nespecificat; Cârlig culisant; Standard; Inserție filetată/înlocuibilă; Altele
hr-HR: Vrsta otvora letka: Delta; Veliko/glomazno; Ostalo / nije navedeno; Klizna kuka; Standardno; Umetak s navojem / zamjenjivi umetak; Ostalo
ja: フライヤーオリフィスタイプ: デルタ; ラージ/バルキー; その他/未指定; スライディングフック; スタンダード; ネジ式/交換可能インサート; その他
fr: Type d’orifice de l’épinglier: Delta; Grand / volumineux; Autre / Non spécifié; Crochet coulissant; Standard; Insert fileté / remplaçable; Autre
ru: Тип отверстия нахлыста: Дельта; Большое/для объемной пряжи; Другое/не указано; Скользящий крючок; Стандартное; Резьбовая/сменная вставка; Другое